# 请教陈版：上市公司购买股权或有对价

提问人：wx_5f2f504b8c07 时间：2020-08-09 08:05:06
某上市公司A2019年向B公司的自然人股东甲和乙购买B公司55%的股权。协议约定股权转让价格为 1 亿，转让价款的42%（0.42亿）支付完成后做工商变更。剩余58%（0.58亿）的转让价款分 3 次支付，但协议规定 2020 年、 2021年、 2022 年B公司均要达到约定的净利润才全额支付甲乙的转让价款，如未达到，按照B公司实际完成净利润占约定净利润比例支付转让价款。到 2020 年底，若承诺期实现的净利润合计未达到约定净利润，则根据累计完成比例计算应累计支付的股权转让款，甲乙要返还A公司多支付的股权转让款；若承诺期实现的净利润合计超过约定的净利润，超过部分的30%作为奖励支付给甲乙。
1 ）工商变更完成后，A公司对B公司可以达到控制，持股比例是否可以按照55%确认？
2 ）合并日的长期股权投资入账金额该如何确定？
a按照实际支付的0.42亿确认，那或有对价部分要如何处理呢？
b按照实际支付的0.42亿+合理确认的可能支付的或有对价，可能出现实际业绩情况与合并日合理预计的差距很大，要如何处理？
c按照全额 1 亿确认，每年预计未来可能实现的或有对价资产（可能会少支付的转让价款部分）确认交易性金融资产和公允价值变动损益？

回答人：chenyiwei
1 、如果已就55%股权享有完整股东权利并承担股东义务的，则可以按55%股权比例确认长期股权投资。
2 、应采用你的第 2 钟观点处理。或有对价的后续公允价值变动计入损益，但如果后续或有对价的公允价值下降导致确认公允价值变动收益的，则应同步对长期股权投资进行减值测试和计提减值准备。

提问人：wx_5f2f504b8c07 时间：2020-08-13 11:33:00
嗯嗯，感谢陈版给的解答。
另外由于未来付款时间较长，是否要考虑折现呢？如果折现的话，这个折现率如何选取？

回答人：chenyiwei
或有对价公允价值计量应考虑折现因素。